【裁判字號】    95,交聲,242
【裁判日期】    950530
【裁判案由】    違反道路交通管理處罰條例聲明異議
【裁判全文】
臺灣臺北地方法院交通事件裁定         95年度交聲字第242號
原處分機關  臺北市交通事件裁決所
異  議  人
即受處分人  甲○○○即駱世祥
上列異議人即受處分人因違反道路交通管理處罰條例案件，對於
臺北市交通事件裁決所民國九十四年十月三十一日北市裁三字第
裁二二—Ｃ00000000號裁決聲明異議（原舉發案號：臺
北縣政府警察局舉發違反道路交通管理事件通知單北縣警交字第
Ｃ00000000號），本院裁定如下：
    主  文
原處分撤銷。
甲○○○不罰。
    理  由
一、原處分機關即臺北市交通事件裁決所於九十四年十月三十一
    日為原處分之裁決，本件異議人即受處分人雖於民國九十五
    年三月七日始將聲明異議狀寄交原處分機關以聲明異議，惟
    異議人於該日前之九十四年十一月十八日已向原處分機關提
    出申訴，有交通違規案件陳述書一紙附卷可參，是異議人為
    聲明異議之意思表示時，並未逾法定之二十日期限，本件異
    議之提起仍屬合法，應先予敘明。
二、原處分意旨略以：異議人即受處分人甲○○○所有之ＤＸ—
    三八六一號自用小貨車因於九十四年七月十七日十時二十分
    許停放於臺北縣中和市○○路及建六路附近已劃設黃色網狀
    線而禁止停車之地點，經警查獲而舉發違規，依道路交通管
    理處罰條例第五十六條第一項第四款之規定裁處罰鍰新臺幣
    一千二百元等語。
三、異議意旨略以：裁決書所指之異議人所有之ＤＸ—三八六一
    號自用小貨車停放地點雖確有劃設黃色網狀線，然該處之黃
    色網狀線係該地點附近住戶私設，並非交通主管機關所設置
    ，舉發之警員不查，竟以異議人所有之上開車輛違規停放而
    逕行舉發，原處分機關亦未加調查即予裁決，是其裁決顯有
    違誤，因此聲明異議等語。
四、按法院受理交通事件，準用刑事訴訟法之規定，道路交通管
    理處罰條例第八十九條前段定有明文。又道路交通案件處理
    辦法第二十條亦規定，交通法庭認為聲明異議有理由者，應
    以裁定將原處分經聲明異議部分撤銷，並自為裁定。另按認
    定不利於被告之事實，須依積極證據，苟積極證據不足為不
    利於被告事實之認定時，即應為有利於被告之認定，更不必
    有何有利之證據；且事實之認定，應憑證據，如未能發現相
    當證據，或證據不足以證明，自不能以推測或擬制之方法，
    以為裁判基礎；而認定犯罪事實所憑證據，雖不以直接證據
    為限，間接證據亦包括在內；然而無論直接或間接證據，其
    為訴訟上之證明，須於通常一般之人均不致有所懷疑，而得
    確信其為真實之程度者，始得據為有罪之認定，若其關於被
    告是否犯罪之證明未能達此程度，而有合理性懷疑之存在，
    致使無從形成有罪之確信，根據「罪證有疑，利於被告」之
    證據法則，即不得遽為不利被告之認定，分別有最高法院三
    十年上字第八一六號、四十年台上字第八六號、七十六年台
    上字第四九八六號等判例可資參照，依上開規定，本件交通
    事件，亦有前揭原則之適用。
五、經查：異議人所有之ＤＸ—三八六一號自用小貨車於九十四
    年七月十七日十時二十分許，停放於臺北縣中和市○○路及
    建六路附近劃設黃色網狀線地點之事實，業據舉發本件之警
    員涂正華於舉發當時拍攝現場照片六幀附卷可參，異議人對
    其所有之上開車輛於前揭時間停放於該處亦不爭執，應堪認
    為真實。原處分機關雖以異議人車輛停放之地點為劃設黃色
    網狀線禁止停車處，然查，舉發警員舉發異議人所有之上開
    車輛違規停放之精確地點為臺北縣中和市○○路五十一號門
    前，有臺北縣政府警察局中和分局九十五年四月六日北縣警
    中申字第○九五○○一四二六三號函所附照片六幀及該分局
    受理違反交通管理事件被通知之人申訴理由查詢表一紙可資
    參照，經本院函詢該地區交通號誌、標線、標誌之主管機關
    即臺北縣政府交通局查證，該地點之黃色網狀線係民眾私自
    繪製，並非該局所設，並另函知中和市公所予以塗銷等情，
    有臺北縣政府九十五年五月四日北府交工字第○九五○三六
    二九三三號函附卷可按，顯然上開地點黃色網狀線並非交通
    主管機關劃設，非屬禁止停車之處所，此外，亦查無其他積
    極證據足以證明異議人所有之前揭車輛停放之地點係設有禁
    止停車標誌、標線之處所，則原處分機關認定異議人有違反
    道路交通管理處罰條例第五十六條第一項第四款規定之情事
    ，而對之為前開裁決，即難認為允當，參諸上開法條及判例
    意旨，應認異議為有理由，由本院將原處分撤銷，改諭知異
    議人不罰之裁定，以資適法。
據上論斷，應依道路交通案件處理辦法第二十條，裁定如主文。
中    華    民    國    95    年    5     月    30    日
                  交通法庭法  官  林柏泓
以上正本證明與原本無異
如不服本裁定應於送達後五日內向本院提出抗告狀
                          書記官  柯貞如
中    華    民    國    95    年    6     月    1     日


司法院資訊處製作；財團法人民間司法改革基金會備份。
